【裁判字號】    99,審訴,2533
【裁判日期】    990824
【裁判案由】    毒品危害防制條例
【裁判全文】
臺灣高雄地方法院刑事判決            99年度審訴字第2533號
公  訴  人  臺灣高雄地方法院檢察署檢察官
被      告  甲○○
上列被告因毒品危害防制條例案件，經檢察官提起公訴（99年度
撤緩毒偵字第27號、99年度毒偵字第2770號），被告就被訴事實
為有罪之陳述，經本院合議庭裁定由受命法官獨任進行簡式審判
程序合併審理，判決如下：
    主  文
甲○○施用第二級毒品，處有期徒刑肆月。又施用第一級毒品，
處有期徒刑陸月。又施用第一級毒品，處有期徒刑柒月，扣案之
第一級毒品海洛因壹包（含袋，驗餘淨重零點壹貳柒公克）沒收
銷燬，扣案之香菸壹支沒收。又施用第二級毒品，處有期徒刑肆
月，扣案之第二級毒品甲基安非他命壹包（含袋，驗餘淨重壹點
捌貳肆公克）沒收銷燬。應執行有期徒刑壹年陸月，扣案之第一
級毒品海洛因壹包（含袋，驗餘淨重零點壹貳柒公克）及第二級
毒品甲基安非他命壹包（含袋，驗餘淨重壹點捌貳肆公克）均沒
收銷燬，扣案之香菸壹支沒收。
    事  實  及  理  由
一、犯罪事實：
    甲○○前因施用毒品案件，經本院以96年度毒聲字第1792號
    裁定送觀察、勒戒後，認無繼續施用之傾向，於民國96年12
    月20日執行完畢釋放，並經臺灣高雄地方法院檢察署以96年
    度毒偵緝字第486 號為不起訴處分確定。詎仍不知悔改，於
    前開觀察、勒戒執行完畢釋放後5 年內，分別基於施用第一
    級毒品海洛因、第二級毒品甲基安非他命之犯意，(一)於98年
    10月1 日19時許，在其位於高雄縣岡山鎮○○路321 巷16號
    住處內，將甲基安非他命放入玻璃球內以燒烤之方式，施用
    第二級毒品甲基安非他命1 次；(二)於98年10月1 日19時30分
    許，在上開處所，將海洛因摻入香菸內並以點火吸食之方式
    ，施用第一級毒品海洛因1 次。嗣於98年10月3 日3 時30分
    許，甲○○駕車行經高雄縣彌陀鄉○○○路口，為警攔檢盤
    查，並於有偵查犯罪權限之機關及公務員發覺其犯罪前，自
    承其上述施用第一級毒品犯行，經其同意後採尿送驗，結果
    呈嗎啡、可待因及甲基安非他命陽性反應。(三)於99年5 月4
    日23時許，在高雄縣岡山鎮○○○街華崗社區活動中心大廟
    旁朋友住處，將海洛因摻入香菸內並以點火吸食之方式，施
    用第一級毒品海洛因1 次；(四)復於上開施用海洛因後不久，
    在上開處所，將甲基安非他命放入玻璃球內以燒烤之方式，
    施用第二級毒品甲基安非他命1 次。嗣於99年5 月5 日0 時
    10分許，在高雄縣高雄縣岡山鎮○○○街華崗社區活動中心
    巡守隊前，因另涉違反槍砲彈藥刀械管制條例案為警拘提到
    案，在甲○○身上扣得第一級毒品海洛因1 包（含袋，驗餘
    淨重0.127 公克）、第二級毒品甲基安非他命1 包（含袋，
    驗餘淨重1.824 公克）及其所有供上開(三)所示施用第一級毒
    品海洛因之香菸1 支，並經其同意採尿送驗後，結果呈嗎啡
    、甲基安非他命陽性反應。
二、證據名稱：
    被告甲○○於本院審理時之自白，高雄縣政府警察局岡山分
    局彌陀分駐所毒品案件嫌犯尿液採證檢驗對照表 (代號：岡
    980448)、台灣檢驗科技股份有限公司98年10月21日 (岡980
    448)濫用藥物尿液檢驗報告、高雄市政府警察局三民二分局
    偵辦毒品案件嫌疑人尿液採證代碼對照表（代碼：H-151)、
    高雄市立凱旋醫院99年5 月28日（代碼：H-151)濫用藥物尿
    液檢驗報告、高雄市立凱旋醫院99年6 月9 日高市凱醫驗字
    第13322 號濫用藥物成品檢驗鑑定書各1 紙、高雄醫學大學
    附設中和紀念醫院99年7 月27日檢驗報告1 份，高雄市政府
    警察局三民二分局扣押筆錄暨扣押物品目錄表1 份，扣案之
    第一級毒品海洛因1 包（含袋，驗餘淨重0.127 公克）、第
    二級毒品甲基安非他命1 包（含袋，驗餘淨重1.824 公克）
    、香菸1 支，臺灣高等法院被告前案紀錄表。
三、核被告上開所為，分別係犯毒品危害防制條例第10條第2 項
    、第1 項之施用第二級、第一級毒品罪。其持有第二級毒品
    甲基安非他命、第一級毒品海洛因之低度行為，分別為施用
    之高度行為吸收，均不另論罪。被告所犯上開4 罪，犯意各
    別，行為互殊，應予分論併罰。被告於遭警查獲後，乃於有
    偵查犯罪權限之機關及公務員發覺其犯罪前，主動在警詢中
    自承其於犯罪事實(二)所示之施用第一級毒品之犯罪事實，是
    被告此舉當認合於自首要件，爰依刑法第62條前段規定，就
    此部分犯行減輕其刑。
四、爰審酌被告前經觀察勒戒執行完畢釋放後，仍未能徹底戒絕
    毒品，復再犯本件施用毒品罪，顯見其自制力不足，無法擺
    脫毒品，惟念所犯施用毒品罪乃屬戕害自身身心健康行為，
    其行為本身對社會所造成之危害並非直接，反社會性之程度
    應屬較低，且其犯後已坦認犯行等一切情狀，分別量處如主
    文所示之刑及定應執行刑。扣案之白色粉末1 包（含袋，驗
    餘淨重0.127 公克）確係第一級毒品海洛因，另扣案晶體1
    包（含袋，驗餘淨重1.824 公克），確係第二級毒品甲基安
    非他命，有高雄市立凱旋醫院99年6 月9 日高市凱醫驗字第
    13322 號濫用藥物成品檢驗鑑定書、高雄醫學大學附設中和
    紀念醫院99年7 月27日檢驗報告附卷可考，因海洛因及甲基
    安非他命均屬毒品，且各該包裝袋亦與毒品難以析離，應視
    同毒品，爰均依毒品危害防制條例第18條第1 項前段規定宣
    告沒收銷燬。另毒品送驗耗損部分，因已滅失，爰不宣告沒
    收銷燬。扣案之香菸1 支為被告所有供犯罪事實(三)所示施用
    第一級毒品海洛因所用之物，據被告供述在卷，應依刑法第
    38條第1 項第2 款規定沒收。
據上論斷，應依刑事訴訟法第273 條之1 第1 項、第299 條第1
項前段、第310 條之2 、第454 條第1 項，毒品危害防制條例第
10條第1 項、第2 項、第18條第1 項前段，刑法第11條、第62條
前段、第51條第5 款、第9 款、第38條第1 項第2 款，判決如主
文。
本案經檢察官魏豪勇到庭執行職務。
中    華    民    國    99    年    8     月    24    日
                  刑事第十庭  法  官  顏銀秋
以上正本證明與原本無異。
如不服本判決應於收受送達後10日內向本院提出上訴書狀，並應
敘述具體理由；如未敘述上訴理由者，應於上訴期間屆滿後20日
內向本院補提理由書（均須按他造當事人之人數附繕本）「切勿
逕送上級法院」。
中    華    民    國    99    年    8     月    24    日
                              書記官  林豐富
附錄論罪科刑法條
毒品危害防制條例第10條（施用毒品罪）
施用第一級毒品者，處6月以上5年以下有期徒刑。
施用第二級毒品者，處3年以下有期徒刑。

司法院資訊處製作；財團法人民間司法改革基金會備份。
